# 关于合并报表问题，请教各位老师

提问人：寰宇 x 时间：2015-03-19 16:52:43
A、B、C三个自然人投资于甲公司，甲持股乙公司84%，A持股乙公司10%，另一不相关的人D持股乙公司6%。D与ABC三人无关系。
甲公司编制合并报表时，把乙合并进来，乙公司的少数股东份额，是16%？还是6%？@chenyiwei

回答人：chenyiwei
应为 16 ％。虽然A同时有甲公司股东和乙公司股东的双重身份，但其在乙公司净资产中所享有的 10 ％权益并不是通过甲公司，而是通过其自身的直接持股，而该直接持股与其作为甲公司股东的身份无关，因此A持有乙公司的 10 ％股权在甲公司的合并报表层面仍然是少数股权。